臺灣高等法院臺南分院刑事判決　　　　　　　九十一年度上易字第一九九號　　Ｇ
　　　上　訴　人
　　　即　被　告　戊　○　○
右上訴人因竊盜案件，不服臺灣臺南地方法院九十年度易字第二○五八號中華民國九
十年十二月二十四日第一審判決（起訴案號：臺灣臺南地方法院檢察署九十年度偵字
第五三四七號、第八八四四號、第九六八六號，併辦案號：同署九十年度偵字第九六
九七號），提起上訴，本院判決如左：
      主      文
上訴駁回。
      事      實
一、戊○○曾於民國八十五年間因犯侵占案件，經臺灣臺南地方法院判處有期徒刑七
    月確定，於八十六年四月三十日執行完畢。猶不知悔改，復基於為自己不法所有
    意圖之概括犯意，且具有犯罪習慣，自八十九年一月初起至九十年七月十六日止
    ，先後十九次，於附表編號一至十九所示地點，以不明物品（非兇器）撬開機車
    置物箱或徒手竊取之方式，竊取被害人丙○○等人所有如附表所示之物（其每次
    行竊之時間、地點、被害人及竊得財物均詳如附表編號一至十九所示）。嗣經警
    於九十年四月十日，在台南市○○路○段八四號九樓之二其租屋處查獲得贓物一
    批（計有照相機五台、行動電話十一具、行動電話ＳＩＭ卡五張、身分證五張、
    金融卡及信用卡共計七張、借書證及特力屋出入證各一張等物）；嗣又於九十年
    八月三日十五時三十分許，在台南市○○街處，經警自其身上起獲贓物一批（計
    有行動電話二具、及附表編號十三至十九備註欄所載已發還被害人之物），而循
    線查獲上情。
二、案經林淑惠、辛○○等訴請台南市警察局第一分局報請臺灣臺南地方法院檢察署
    檢察官偵查起訴及移送併辦。
      理      由
一、上訴人即被告戊○○否認右開竊盜犯行，辯稱：被查扣之贓物，均是我在小北成
    功夜市、武聖夜市擔任管理員時撿到的，是在三年內分批好幾次撿到的，從八十
    六年五月十八日起到九十年六月陸陸續續撿到的云云。
二、經查：附表編號一至十九所示竊得財物，均係被害人於附表編號一至十九所示時
    、地被竊，此一事實，已據被害人丙○○、陳淑卿、丁○○、壬○○、庚○○、
    乙○○、謝佩吟、甲○○、梁雅雯、郭婉君、張真楨、癸○○、林淑惠、己○○
    、辛○○等人指訴及證人陳全興、蔡民泉、林嫩、尤梓杰證述甚詳在卷，並有贓
    物領據及失竊保報單多紙附卷足憑，即被告於審理中亦不否認被害人等有失竊上
    開物品。參以上開被害人所示失竊之物品，係八十九年一月初起才開始被竊，恆
    情被告豈有可能八十六年五月十八日起即開始拾獲該物品？又竊賊豈有可能甘冒
    負竊盜刑責之風險，不保有所竊物品，將長達一年半餘所竊得之部分物品，均棄
    置於上開夜市，供被告拾取之理？又參以被告於偵查中亦自承上開經警於九十年
    四月十日，在台南市○○路○段八四號九樓之二其租屋處查獲得贓物一批，係其
    在別人車上置物箱拿的等語在卷等情參互觀之，自足認被告確有附表編號一至十
    九號所示竊盜犯行，其所辯有違常情，顯係避重就輕之詞，不足採信。至證人即
    被告之原僱用人黃建元於原原具結證稱：被告未告稱伊曾撿過別人的證件等物，
    被告以前曾撿過別人的手機有交給公司，但和本案沒有關係等語，其證言顯不足
    採為有利被告之認定。本件事證明確，被告之犯行，應可認定。又被告聲請傳訊
    小北成功、武聖夜市管理員欲證明被告沒有偷竊乙節，因本件事證已明確，無再
    予傳訊之必要，附為敘明。（註：臺灣臺南地方法院檢察署九十年度偵字第九六
    九七號移送併辦部分，已包含在本件檢察官提起公訴案件中部分竊盜事實，係同
    一案件，移送部分不生未經起訴之問題。）
三、核被告所為，係犯刑法三百二十條第一項之竊盜罪。其先後十九次犯行，時間緊
    接，犯罪構成要件相同，顯係基於概括犯意反覆為之，應依連續犯之規定論以一
    罪，並依法加重其刑。被告曾於民國八十五年間因犯侵占案件，經臺灣臺南地方
    法院判處有期徒刑七月確定，於八十六年四月三十日執行完畢，有台灣高等法院
    被告全國全案紀錄表一紙附卷可按，其於五年內再犯本件有期徒刑以上之罪，應
    依累犯規定加重其刑，並依法遞加重之。原審依刑法第五十六條第三百二十條
    第一項、第四十七條，罰金罰鍰提高標準條例第一條前段，並審酌被告之素行不
    良，復行竊達十九次之多，惡性非輕，所生危害亦重，犯後飾詞圖卸刑責，態度
    不佳等一切情狀，量處被告有期徒刑二年六月。又認被告已有侵占罪前科，復於
    一年半餘內連續行竊達十九次之多，足見其顯有犯罪習慣，因認其有宣付保安處
    分之必要，併依竊盜犯贓物犯保安處分條例第三條第一項第一款、第四條、第五
    條第一項前段規定，諭知應於刑之執行前令入勞動場所強制工作三年，以資矯正
    惡習，認事用法及量刑均無不當。被告上訴意旨仍執陳詞稱被查獲之贓物是其撿
    到的，不是偷的等由指摘原判決不當，為無理由，應予駁回。
四、公訴意旨另以：被告尚另於附表編號二十號之不詳時地竊取不詳姓名者之行動電
    話等物，因認被告此部分亦涉有竊盜罪嫌云云。惟此部份並無被害人出面指認失
    竊，被告復否認有竊盜犯行，辯稱係其拾獲，則自難徒憑上開贓物扣案即遽認被
    告犯此部分竊盜罪，此部分被告被訴犯罪為不能證明，惟公訴人認此部分與前揭
    有罪部分，有連續犯之裁判上一罪之關係，原審判決不另為無罪之諭知，亦無不
    合。
五、至附表編號十二之被害人不詳姓名女子冒用許清月應訊，是否涉有偽造署押、印
    文罪嫌，應由公訴人另行偵辦，併此敘明。
據上論結，應依刑事訴訟法第三百六十八條，判決如主文。
本案經檢察官洪泰文到庭執行職務。
中    華    民    國      九十一      年      三      月      二十一    日
                                  臺灣高等法院臺南分院刑事第五庭
                                      審判長法官  鄭    文    肅
                                            法官  陳    珍    如
                                            法官  黃    三    哲
右正本證明與原本無異。
不得上訴。
                                      法院書記官  陳    淑    貞
中    華    民    國      九十一      年      三      月     二十二     日
附錄本案論罪科刑法條全文：
刑法第三百二十條第一項：
意圖為自己或第三人不法之所有，而竊取他人之動產者，為竊盜罪，處五年以下有期
徒刑、拘役或五百元以下罰金。
